最　高　行　政　法　院　裁　定
　　　　　　　　　　　　　　　　　　 96年度裁字第00436號
抗　告　人　蔡碧珠即三兆汽車商行
上列抗告人與相對人臺北縣政府警察局間因確認行政處分無效事
件，對於中華民國95年6月8日臺北高等行政法院94年度訴字第35
38號裁定提起抗告，本院裁定如下︰
　　主  文
抗告駁回。
抗告訴訟費用由抗告人負擔。
　　理  由
一、抗告人所有自用小貨車未經許可設置廣告牌停放相對人轄區
    道路，車牌號碼為BP-2382、LD-2825及T5-5725等3車輛（下
    稱系爭車輛），違反道路交通管理處罰條例第82條第1項第8
    款規定，因抗告人不在場，相對人依同條例同條第2項規定
    ，逕以直接強制執行拆除抗告人附著於車體之廣告物。抗告
    人不服，遂循序提起本件行政訴訟。
二、原裁定以：（一）抗告人廣告牌被執行拆除既係因相對人為
    上開違規之認定並予處罰，係屬道路交通管理處罰條例第87
    條所指應由管轄地方法院審判之違規處分範圍，非為行政法
    院之審判權限，抗告人向原審法院提起行政訴訟，於法即有
    不合，自應駁回。（二）至上述條例第82條第2項規定「視
    同廢棄物，依廢棄物法令清除之」，乃係指警察機關於為廢
    棄物之認定，有權處置後，後續之處理如棄置方法及地點、
    應否回收，應依廢棄物法令為之；而非指係依廢棄物法令認
    定為廢棄物，予以清除，故處罰依據仍為道路交通管理處罰
    條例第82條第2項規定，而非依廢棄物法令為處罰，是抗告
    人主張相對人係據廢棄物法令為上開清除行為，乃無可採。
    又原審法院93年度訴字第1040號判決係針對不服環保機關之
    處分所為，與本件相對人為警察機關有所不同，抗告人自不
    能以之比附援引為原審法院有審判權之依據。再臺灣臺北地
    方法院93年度交聲字第149號裁定係認警察機關依道路交通
    管理處罰條例第82條之1第1項規定所為之車輛移置及費用之
    收取，不具裁罰效果，與道路交通管理處罰條例第87條第1
    項規定以「主管機關所為之處罰」要件不合，而非以無審判
    權為由，為駁回之裁定；縱於該裁定末段附敘「縱具有行政
    處分性質」等詞，僅係假設用語，並非該法院之確信並為認
    定理由敘述，是不涉救濟途徑之判定，遑論該地方法院就與
    本案無關之個案論斷原不能拘束原審法院，是亦無足為原審
    法院有審判權之認定等語，因而駁回抗告人之訴。
三、抗告意旨略謂：相對人未依道路交通管理處罰條例第82條第
    1項規定，以裁決書議處抗告人罰款新臺幣1200元，而逕行
    依該條例第82條第2項拆除抗告人之廣告物，自與該條例第
    87條規定要件未符，相對人選擇依行政執行法行使其行政執
    行權，而依廢棄物法令清除之，此屬公法上爭執且無論直接
    或即時強制，法律上皆屬行政處分，是本案應由原審法院審
    議應屬有據等語。
四、本院查：(一)按「訴訟事件不屬行政法院之權限者，行政法院
    應以裁定駁回之，行政訴訟法第107條第1項第1款定有明文
    。次按「公法上之爭議，除法律別有規定外，得依本法提起
    行政訴訴訟。」行政訴訟法第2條定有明文。又違反道路交
    通管理處罰條例之受處分人不服警察機關就該條例第69條至
    第84條所為之處罰，得於接到裁決書之翌日起20日內向管轄
    地方法院聲明異議，此觀該條例第87條第1項規定甚明。是
    道路交通管理處罰條例第87條第1項條文，乃行政訴訟法第2
    條所謂之特別規定，違反上開條例第69條至第84條規定遭罰
    之受處分人，對處罰之決定不服，自應逕向管轄地方法院聲
    明異議，尚不得提起行政爭訟；倘向行政法院起訴，行政法
    院應以該事件非屬行政法院權限，予以駁回。(二)本件相對人
    係依道路交通管理處罰條例第82條第1項第8款、第2項規定
    ，逕以強制執行拆除抗告人所有附著於系爭車輛車體之廣告
    物，抗告人對此之救濟方法，應依同條例第87條第1項規定
    ，向管轄地方法院聲明異議，自屬行政訴訟法第2條所定不
    得提起行政訴訟之特別規定。原審以前揭理由，裁定駁回抗
    告人之訴，並無不合。本件抗告為無理由，應予駁回。
五、依行政訴訟法第104條、民事訴訟法第95條、第78條，裁定
    如主文。
中　　華　　民　　國　　96　　年　　3　　 月　　8　　 日
                  第四庭審判長法  官　鍾　耀　光
                              法  官  姜　仁　脩
                              法  官　王　德　麟
                              法  官　黃　清　光
                              法  官　吳　慧　娟
以  上  正  本  證  明  與  原  本  無  異
中　　華　　民　　國　　96　　年　　3　　 月　　9　　 日
　　　　　　　　　　　　　　　書記官　王　史　民
